【裁判字號】    97,訴,485
【裁判日期】    970704
【裁判案由】    毒品危害防制條例
【裁判全文】
臺灣高雄地方法院刑事判決               97年度訴字第485號
公  訴  人  臺灣高雄地方法院檢察署檢察官
被      告  甲○○
                    （另案於台灣屏東看守所羈押中）
上列被告因毒品危害防制條例案件，經檢察官提起公訴（96年度
毒偵字第10542 號），被告於準備程序中就被訴事實為有罪之陳
述，經告以簡式審判之旨，本院合議庭裁定由受命法官獨任進行
簡式審判程序，判決如下：
    主  文
甲○○施用第一級毒品，累犯，處有期徒刑壹年壹月，扣案之海
洛因貳包（驗後淨重分別為零點零參貳公克、零點參肆肆公克）
及其上包裝袋貳只均沒收銷燬；又施用第二級毒品，累犯，處有
期徒刑玖月，扣案之吸食器壹個沒收。應執行有期徒刑壹年捌月
，扣案之海洛因貳包（驗後淨重分別為零點零參貳公克、零點參
肆肆公克）及其上包裝袋貳只均沒收銷燬，扣案之吸食器壹個沒
收。
    事  實
一、甲○○前因施用毒品案件，經臺灣屏東地方法院以91年度毒
    聲字第469 號裁定施以強制戒治，於民國91年10月24日停止
    戒治，92年5 月7 日停止強制戒治期滿視為執行完畢。復於
    94年間，又因施用第一、二級毒品案件，經臺灣屏東地方法
    院判處有期徒刑1 年、8 月，應執行有期徒刑1 年6 月確定
    ，於96年4 月13日縮短刑期執行完畢。詎其仍未戒除毒癮，
    於上開毒品案件強制戒治執行完畢釋放後5 年內，復基於施
    用毒品之犯意，於96年11月21日凌晨2 時許，在位於屏東縣
    新園鄉新東村新開巷70號之家中，分別施用第一級毒品海洛
    因、第二級毒品甲基安非他命各1 次。嗣為警於96年11月21
    日5 時40分許，在高雄縣大寮鄉○○路4 之40號前查獲，並
    當場扣得第一級毒品海洛因2 小包（驗後淨重分別為0.032
    公克、0.344 公克）、施用毒品之器具玻璃球吸食器1 個，
    且經警於上揭起算時點對甲○○採尿送驗後，檢驗結果呈嗎
    啡及甲基安非他命陽性反應，始知悉上情。
二、案經高雄縣政府警察局林園分局報告臺灣高雄地方法院檢察
    署檢察官偵查起訴。
    理  由
一、被告甲○○前因施用毒品案件，經臺灣屏東地方法院以91年
    度毒聲字第469 號裁定施以強制戒治，於91年10月24日停止
    戒治，92年5 月7 日停止強制戒治期滿視為執行完畢，有臺
    灣高等法院被告前案記錄表在卷可稽，其於5 年內再度施用
    毒品，已合於毒品危害防制條例第23條第2 項之規定，應依
    法論科。又本件被告所犯為死刑、無期徒刑或最輕本刑為3
    年以上有期徒刑以外之罪，其於準備程序中就被訴事實為有
    罪之陳述，經法官告知簡式審判程序之旨，並聽取公訴人之
    意見後，本院合議庭依刑事訴訟法第273 條之1 第1 項規定
    ，裁定由受命法官獨任進行簡式審判程序，合先敘明。
二、訊據被告對上開犯行均坦承不諱，被告之尿液經具備鑑定尿
    液中毒品反應專業能力之臺灣檢驗科技股份有限公司以酵素
    免疫分析法初步檢驗，再以氣相層析質譜儀法確認檢驗，均
    呈嗎啡、可待因及甲基安非他命陽性反應，有該公司96年12
    月3 日編號KH2007B0000000號濫用藥物尿液檢驗報告、尿液
    採證代碼對照表附卷可按。而人體施用第二級毒品安非他命
    ，可於施用後1 至4 天內自尿液中檢出，人體施用第一級毒
    品海洛因後，可於2 至4 天內自尿液驗出嗎啡之醫學經驗，
    亦經行政院衛生署管制藥品管理局91年10月3 日管檢字第
    110436號函文釋示明確。扣案之白色粉末經具備檢驗毒品成
    分專業能力之高雄市立凱旋醫院以化學呈色法及氣相層析質
    譜儀法鑑定後，確認係第一級毒品海洛因，有該院96年12月
    11日高市凱醫驗字第5733號濫用藥物成品檢驗鑑定書在卷足
    憑。此外復有吸食器1 個扣案可參，足證被告出於任意性之
    自白與事實相符，從而本件事證明確，被告犯行已堪認定。
三、核被告所為，係犯毒品危害防制條例第10條第1 項之施用第
    一級毒品罪及同條第2 項之施用第2 級毒品罪，其持有毒品
    之低度行為應為施用毒品之高度行為所吸收，不另論罪。其
    所犯上開2 罪，犯意各別，行為有異，應予分論併罰。被告
    有如事實欄所示科刑、執行記錄，有臺灣高等法院被告前案
    紀錄表在卷可稽，其於執行完畢後5 年內故意再犯本案2 件
    有期徒刑以上之罪，均為累犯，應各依刑法第47條第1 項之
    規定加重其刑。爰審酌被告施用毒品，觀察勒戒不起訴處分
    後猶不知悔悟，犯後坦承犯行態度良好及其犯罪之動機、目
    的、施用期間、次數、所生身心之危害等一切情狀，量處如
    主文所示之刑，並定其應執行之刑。扣案之海洛因2 包（驗
    後淨重分別為0.032 公克、0.344 公克）為毒品危害防制條
    例所定之第一級毒品，應依該條例第18條第1 項前段沒收銷
    燬之。扣案毒品之外包裝已用於包裹上開毒品，難以與毒品
    完全析離，應一併沒收銷燬之。扣案之吸食器1 個為被告所
    有，且係供其犯施用第二級毒品罪所用之物，應依刑法第38
    條第1 項第2 款宣告沒收，扣案之海洛因有部分已因鑑定時
    使用而滅失，此部分自無庸沒收，附此敘明。
據上論斷，應依刑事訴訟法第273 條之1 第1 項、第299 條第1
項前段，毒品危害防制條例第10條第1 項、第2 項、第18條第1
項前段，刑法第11條前段、第51條第5 款、第47條第1 項、第38
條第1 項第2 款，判決如主文。
本案經檢察官乙○○到庭執行職務。
中    華    民    國    97    年    7     月    4     日
                  刑事第九庭    法  官    王奕勛
以上正本證明與原本無異。
如不服本判決應於收受本判決後10日內向本院提出上訴書狀，並
應敘述具體理由，如未敘述上訴理由者，應於上訴期間屆滿後20
日內補提理由書狀於本院（均須按他造當事人之人數附繕本）「
切勿逕送上級法院」。
中    華    民    國    97    年    7     月    7     日
                                書記官    林晏光
附錄本案論罪科刑法條：
毒品危害防制條例第10條第1 項、第2項


司法院資訊處製作；財團法人民間司法改革基金會備份。
